臺灣彰化地方法院刑事判決　　　　　　　100年度易字第874號
公　訴　人　臺灣彰化地方法院檢察署檢察官
被　　　告　林俊宏
上列被告因竊盜案件，經檢察官提起公訴（100 年度偵字第6134
、6157號），被告就被訴事實為有罪之陳述，本院進行簡式審判
程序，判決如下：
    主    文
林俊宏犯竊盜罪，累犯，處有期徒刑月，如易科罰金，以新臺
幣壹仟元折算壹日。又犯竊盜罪，累犯，處有期徒刑肆月，如易
科罰金，以新臺幣壹仟元折算壹日。應執行有期徒刑陸月，如易
科罰金，以新臺幣壹仟元折算壹日。
    犯罪事實
一、林俊宏前因毒品危害防制條例案件，經本院以97年度訴字第
    3079號判處有期徒刑8 月確定，於民國98年11月29日縮刑期
    滿執行完畢。仍不知悔改，復分別為下列竊盜行為：
  (一)意圖為自己不法所有，基於竊盜之犯意，於100 年6 月3 日
    下午5 時許，騎乘車牌號碼IDI-607 號重型機車，前往彰化
    縣秀水鄉○○村○○段1465地號，在該地號土地上之農具儲
    藏室，徒手竊取莊森所有、價值約新臺幣（下同）3,800 元
    之抽水馬達1 具，得手後，將抽水馬達置於機車腳踏板上載
    離現場，行經彰化縣秀水鄉○○路與民主街口不慎滑倒，抽
    水馬達因此掉落該處（該抽水馬達已由莊森領回）。嗣經警
    調閱路口監視器而查悉上情。
  (二)於100 年6 月3 日晚間，由友人蔡建安（另經檢察官為不起
    訴處分）騎乘車牌號碼TZW-056 號輕型機車搭載林俊宏，共
    同前往彰化縣彰化市○○路逛夜市，詎林俊宏復意圖為自己
    不法之所有，單獨基於竊盜之犯意，於同日晚間9 時許，在
    彰化縣彰化市○○路215 巷12號對面，以其自備之鑰匙（未
    扣案）開啟電源發動機車之方式，竊取鄭祐峻所使用、價值
    約10,000元之車牌號碼N9A-631 號重型機車1 輛（機車置物
    箱內放有鄭祐峻之皮包1 個，皮包內有身分證、提款卡、健
    保卡、駕駛執照、丙級證照各1 張、現金約3 、400 元、行
    動電話1 支含SIM 卡1 張、1 件外套），得手後，供己代步
    使用。
二、案經彰化縣警察局鹿港分局、彰化分局報告臺灣彰化地方法
    院檢察署檢察官偵查起訴。
    理    由
一、本件被告林俊宏所犯係死刑、無期徒刑、最輕本刑為3 年以
    上有期徒刑以外之罪，其就被訴事實為有罪之陳述，經本院
    裁定以簡式審判程序審理，則依刑事訴訟法第273 條之2 、
    同法第159 條第2 項之規定，不適用傳聞法則有關限制證據
    能力之相關規定，合先敘明。
二、上揭犯罪事實，業據被告林俊宏於警詢及偵審中坦承不諱，
    犯罪事實欄一之(一)部分，並有證人即被害人莊森於警詢時之
    證言、被害人莊森出具之贓物認領保管單、彰化縣警察局鹿
    港分局100 年6 月3 日扣押筆錄、扣押物品目錄表、車牌號
    碼IDI-607 號重型機車車輛詳細資料報表各1 份、監視器錄
    影翻拍照片及現場照片共6 張在卷可稽；犯罪事實欄一之(二)
    部分，且經證人即被害人鄭祐峻於警詢、偵查中及本院審理
    時證述明確，並有證人蔡建安於警詢、偵查中之證言、監視
    器錄影翻拍照片21張、車牌號碼TZW-056 號輕型機車、車牌
    號碼N9A-631 號重型機車車輛詳細資料報表各1 紙附卷可佐
    ，足認被告自白與事實相符，堪可採信。本件事證明確，被
    告犯行堪以認定，應依法論科。
三、核被告犯罪事實欄一之(一)、(二)所為，均係犯刑法第320 條第
    1 項之竊盜罪。又被告前後2 次竊盜犯行，犯意各別，時間
    不同，應分論併罰。又被告有如犯罪事實欄一所載之前案科
    刑及執行紀錄，有卷附臺灣高等法院被告前案紀錄表可按，
    其受有期徒刑之執行完畢，5 年以內故意再犯有期徒刑以上
    之罪，所犯上開2 罪，均為累犯，應依刑法第47條第1 項之
    規定，各加重其刑。爰審酌被告正值年輕力壯，不思循正途
    獲取財物，竟竊取他人之抽水馬達欲變賣換取現金及竊取他
    人機車供己代步，惟抽水馬達已由被害人莊森領回，被告犯
    後亦已與被害人鄭祐峻達成和解，承諾分期賠償被害人鄭祐
    峻共30,000元，此業據被害人鄭祐峻於本院審理時陳述明確
    （本院卷第31頁反面至第32頁），犯後態度尚稱良好，及其
    各次竊盜之手段、所得財物價值等一切情狀，分別量處如主
    文所示之刑，並諭知易科罰金之折算標準，及依刑法第51條
    第5 款之規定定其應執行之刑，併諭知執行刑易科罰金之折
    算標準。
據上論斷，應依刑事訴訟法第273 條之1 第1 項、第299 條第1
項前段，刑法第320 條第1 項、第47條第1 項、第41條第1 項前
段、第51條第5 款，判決如主文。
本案經檢察官詹喬偉到庭執行職務。
中    華    民    國   100    年    9     月    14    日
                  刑事第八庭  法  官  王素珍
以上正本證明與原本無異。
如不服本判決應於收受判決後10日內向本院提出上訴書狀，並應
敘述具體理由；其未敘述上訴理由者，應於上訴期間屆滿後20日
內向本院補提理由書（均須按他造當事人之人數附繕本）「切勿
逕送上級法院」。
告訴人或被害人對於判決如有不服具備理由請求檢察官上訴者，
其上訴期間之計算係以檢察官收受判決正本之日期為準。
中    華    民    國   100    年    9     月    14    日
                              書記官  廖春慧
附錄本案論罪科刑法條：
刑法第320條第1項
（普通竊盜罪、竊佔罪）
意圖為自己或第三人不法之所有，而竊取他人之動產者，為竊盜
罪，處5年以下有期徒刑、拘役或5百元以下罰金。
意圖為自己或第三人不法之利益，而竊佔他人之不動產者，依前
項之規定處斷。
前二項之未遂犯罰之。罪，處5年以下有期徒刑、拘役或5百元以
下罰金。